【裁判字號】    92,上訴,1495
【裁判日期】    921209
【裁判案由】    公共危險
【裁判全文】
臺灣高等法院刑事判決                          九十二年度上訴字第一四九五號
    上  訴  人
    即  被  告  甲○○
    選任辯護人  魏早炳律師
右上訴人因公共危險案件，不服臺灣新竹地方法院九十一年度訴字第五○四號，中華
民國九十二年三月二十八日第一審判決（起訴案號：臺灣新竹地方法院檢察署九十一
年度偵字第四四六七號）提起上訴，本院判決如左：
    主  文
上訴駁回。
    事實及理由
一、本案經本院審理結果，認第一審從一重論上訴人即被告甲○○犯刑法第一百七十
    三條第三項、第一項之放火燒毀現有人所在之建築物未遂罪，判處有期徒刑六年
    ，經核其認事用法及量刑均無不當，應予維持，並引用第一審判決書記載之事實
    、證據及理由。（如附件）
二、被告上訴意旨略稱伊雖於前開時地騎用其女友機車路過該處，但在警訊過程中先
    被逼供，令伊半蹲或遭腳踢；且警察對之說要承認犯罪，就可交保外釋或僅判處
    失火罪刑，伊才迭次自白等語，否認有放火之行為。被告辯護人亦為之辯解略稱
    ，被告經警拘提到案後，有遭警誘導訊問、逼供，警局附送之錄影、錄音帶並不
    清晰，且未全程製錄，故請准拷貝翻錄，再依儀器及科技詳細勘驗，俾發現真實
    ，並請求測謊等語。
三、惟查被告於原審審理中亦提出遭警刑求逼供之辯解，但被告除於警訊中承認犯罪
    外，於移送檢察官偵訊時，對如何起意放火、所用方法、起火後，如何處理等詳
    情，被告一一直承綦詳（見偵查卷第八四、八五頁），嗣因聲請羈押案由移送原
    審法院訊問調查時，被告亦坦承因與同事吵架，始晃到這裡，先在附近住家信箱
    內拿幾張廣告紙，以打火機點火，在檢察官偵訊中之所言實在，先點燃機車的座
    墊上讓它延燒，火燒的很快，伊沒處理就騎車走，一分鐘再回來，火很大，一對
    夫婦有叫伊請法院的人來處理，伊一直等到消防車來才走開云云（見原審聲羈卷
    九十一年八月一日訊問筆錄），核其所供前後一致，毫無矛盾。原審復傳訊承辦
    警員調查，亦去函羈押之看守所查問被告入所時之健康情形，辯護人於原審亦未
    曾提出遭刑求之辯解，綜合以觀，原審認被告此項遭刑求逼供之說，難予遽信，
    均於理由內詳為敘明，核無違誤。被告於本院亦陳明在警局訊問錄影帶中並無令
    其半蹲遭踢之鏡頭，在檢察官及法院法官調查訊問時，亦未遭逼供屬實。依被告
    已有竊盜犯行經判處徒刑在案，則其在偵審中之供詞，於其罪責之成立關係重大
    ，自有深刻之認識，何能一再在自由意識之下仍自白犯罪，而謂係前遭受警察誘
    騙要其承認到底？其此項辯解洵無足採憑。又查本件案發時刻，火警現場鄰近巷
    道人車往來之全程情形，業經臺灣新竹地方法院檢察署設於屋牆上之監視器予以
    攝錄，其時間係自同年七月九日上午五時卅九分廿四秒起，迄同日上午六時零二
    分零九秒止，計可分十一階段，各階段之畫面分別顯示人車來往情形，經原審當
    庭播放勘驗結果，製有勘驗筆錄，且復送至內政部刑事警察局作局部放大鑑驗，
    被告於同日五時五十五分出現在畫面，且逗留三分十七秒之久等情，已於原審判
    決理由內【一、（四）】詳予敘明，被告直承該畫面之人為其本人無誤（見一審
    卷第九十一頁）。又被告於拘提到案後，經新竹市警察局第一分局分派該分局警
    員陸世雄、蔡春福為偵訊調查，除製作筆錄外，亦依法製作錄影、錄音帶（其中
    錄影帶為二捲，移送書誤載為三捲，已來函更正），該錄影帶經原審於九十一年
    十月二日上午當庭播放，勘驗結果係「該次訊問係採一問一答之方式，被告在自
    由意識下應訊」等語，被告亦表示無意見（見一審卷第九十三、一四八頁）。案
    經上訴至本院審理期間，本院亦應聲請提供扣案之錄音、錄影帶播放供辯護人觀
    覽，令其指出疑點，據稱略以依對談內容及製錄時間甚短，顯在第一次訊問之前
    已開始錄影錄音，即被告已先同意配合警方之擺佈後，再製作筆錄，其他多數時
    刻並未全程製錄，未能觀察被告到案以迄移送檢察官之過程全貌，顯有缺失，並
    請求令警局將全部錄音、錄影補送云云。然依刑事訴訟法第一百條之一係規定訊
    問被告應全程連續錄音，必要時並應全部連續錄影，乃指被告在接受訊問調查之
    時間內應全程錄音，以保障其應訊時遭非法之待遇，非指被告拘提到案後在警局
    之全部時間內（含休息、進食或睡覺）應全部予錄音、錄影，本院並經函據新竹
    第一分局復稱被告遭拘提到案迄解送新竹地檢署期間，除於訊問筆錄時，有製作
    訊問錄影帶外，餘均未有錄影，有該分局九十二年十月二十三日刑交第○九二○
    ○二二五○八號函附卷可攷，辯護人謂依規定應全部時間予以錄音、錄影，自有
    誤會。至辯護人請求將錄影帶供拷貝翻錄，因未能提出具體之正當理由及依據，
    尚難准許。又測謊之結果，固有其參考價值，然非唯一發現真實之證據方法，原
    審認依卷證資料已足供審認事實，而未送測謊，亦難指有何違誤，併此敘明。從
    而被告上訴意旨，仍就原判決已說明事項，徒憑己見，再為爭執，指摘原判決為
    不當，自難認有理由，應予駁回。
據上論斷，應依刑事訴訟法第三百七十三條、第三百六十八條，判決如主文。
本案經檢察官陳維練到庭執行職務。
中      華      民      國    九十二    年     十二     月      九      日
                              臺灣高等法院刑事第一庭
                                  審判長法  官 李  相  助
                                        法  官 魏  新  國
                                        法  官 黃  聰  明
右正本證明與原本無異。
如不服本判決，應於收受送達後十日內向本院提出上訴書狀，其未敘述上訴之理由者
並得於提起上訴後十日內向本院補提理由書（均須按他造當事人之人數附繕本）。
                                        書記官 吳  金  來
中      華      民      國    九十二    年     十二     月      九      日
附錄：本判決論罪科刑法條全文
刑法第一百七十三條 (放火或失火燒燬現住建築物及交通工具罪)
放火燒燬現供人使用之住宅或現有人所在之建築物、礦坑、火車、電車或其他供水、
陸、空公眾運輸之舟、車、航空機者，處無期徒刑或七年以上有期徒刑。
失火燒燬前項之物者，處一年以下有期徒刑、拘役或五百元以下罰金。
第一項之未遂犯罰之。
預備犯第一項之罪者，處一年以下有期徒刑、拘役或三百元以下罰金。
中華民國刑法第一百七十五條 (放火燒燬住宅等以外之物罪)
放火燒燬前二條以外之他人所有物，致生公共危險者，處一年以上七年以下有期徒刑
。
放火燒燬前二條以外之自己所有物，致生公共危險者，處三年以下有期徒刑。
失火燒燬前二條以外之物，致生公共危險者，處拘役或三百元以下罰金。


司法院資訊處製作；財團法人民間司法改革基金會備份。
